【裁判字號】    89,上易,559
【裁判日期】    890420
【裁判案由】    竊盜
【裁判全文】
臺灣高等法院臺南分院刑事判決      八十九年度上易字第五五九號  Ａ
      上  訴  人
      即  被  告  乙  ○  ○
右上訴人因竊盜案件，不服臺灣台南地方法院八十八年度易字第二八二八號中華民國
八十八年十一月廿九日第一審判決（起訴案號：臺灣台南地方法院檢察署八十八年度
偵字第一一九一五號），提起上訴，本院判決如左：
      主      文
原判決撤銷。
乙○○連續竊，處有期徒刑月。
      事      實
一、乙○○意圖為自己不法之所有，基於概括之犯意，於民國八十八年五月下旬某日
    ，在其台南市精忠三村住家附近巷裏，竊取甲○○所有，於同年五月廿一日十七
    時許在台南市○○路○段三一八號前被某不詳姓名者竊取後棄置於該處之ＷＨＮ
    ─五三六號輕機車，得手後將該機車號牌拆卸丟棄，機車則留供交通往來之用。
    嗣另於同年六月間某日，在上址，復竊取鍾志虹所有，由丙○○騎用於同年五月
    卅一日八時許在台南市○○○路○段一○五號前被某不詳姓名者行竊後棄置於上
    開處所之ＶＥＯ─三一七號機車號牌，並將該機車號牌懸掛於前開ＷＨＮ─五三
    六號機車上。嗣於同年九月廿二日十二時許，在台南縣永康市大橋國小前為警查
    獲。
二、案經台南縣警察局永康分局移送臺灣臺南地方法院檢察署檢察官偵查起訴。
      理      由
一、訊據上訴人即被告乙○○矢口否認有何竊盜犯行，辯稱：在八十八年五月間，伊
    因見車號ＷＨＮ—五三六號機車停在伊住家巷子很久，才予牽走，而車號ＶＥＯ
    —三一七號車牌則係車牌已被拆下，放在地上，伊才懸掛在ＷＨＮ—五三六號機
    車上云云。經查，上開機車、車牌依序為甲○○、鍾志虹所有分別於八十八年五
    月廿一日、同年五月卅一日，在台南市○○路○段三一八號、中華東路二段一○
    五號遭竊之事實業據被害人甲○○、丙○○二人分別於警訊中指訴甚明，並有車
    輛竊盜、車牌失竊資料個別查詢報表—查詢車牌認可資料、贓物暫行發還認領保
    管單影本各二紙附卷足參。雖證人胡王阿娥於原審到庭證稱「機車停放在我房子
    旁邊已有很久」等語，惟此亦不能證明上開機車、號牌即係原所有人拋棄之物，
    所辯自無可取，犯行堪以認定。
二、核被告乙○○之所為，係犯刑法第三百二十條第一項之竊盜罪。其先後二竊盜之
    行為，時間緊接，犯罪構成要件均屬相同，顯係基於概括犯意反覆為之，為連續
    犯，應論以一竊盜罪。
三、原審予以論科固非無見，惟被告自警訊時起即陳稱機車及號牌均自其住家精忠三
    村附近巷子取走，與被害人甲○○、丙○○所供失竊地點不同，顯係由他人行竊
    後再棄置於上開巷內，原審認被告係在長榮路及中華路行竊已有未合，且被告供
    述該機車車頭未鎖，牽走機車時並未使用扣案為其所有之機車鑰匙，僅該鑰匙適
    可開啟機車鎖頭以供使用，故該鑰匙於本件竊案並未予以使用，原審以供犯罪所
    用為由將該扣案之鑰匙諭知沒收，亦有未洽。被告上訴否認竊盜雖無可取，惟原
    判決既有可議，自應予撤銷改判。爰審酌被告之品行、犯罪動機、目的、所生之
    危害及犯罪後否認犯行等一切情狀，量處如主文所示之刑，以資懲儆。
據上論結，應依刑事訴訟法第三百六十九條第一項前段、第三百六十四條、第二百九
十九條第一項前段，刑法第五十六條、第三百二十條第一項、罰金罰鍰提高標準條例
第一條前段，判決如主文。
本件經檢察官劉榮堂到庭執行職務。
中    華    民    國      八十九      年      四      月      二十      日
                                  臺灣高等法院臺南分院刑事第二庭
                                      審判長法官  游    明    仁
                                            法官  林    永    茂
                                            法官  蘇    重    信
右正本證明與原本無異。
不得上訴。
                                      法院書記官  李    珍    鳳
中    華    民    國      八十九      年      四      月     二十一     日
附錄：本判決論罪科刑法條：
刑法第三百二十條第一項：意圖為自己或第三人不法之所有，而竊取他人之動產者，
                        為竊盜罪，處五年以下有期徒刑、拘役或五百元以下罰金
                        。


司法院資訊處製作；財團法人民間司法改革基金會備份。
